【裁判字號】    95,易,271
【裁判日期】    950828
【裁判案由】    毒品危害防制條例
【裁判全文】
臺灣基隆地方法院刑事判決               95年度易字第271號
公  訴  人  臺灣基隆地方法院檢察署檢察官
被      告  丙○○
                    （另案於臺灣基隆監獄基隆分監執行中）
上列被告因違反毒品危害防制條例案件，經檢察官提起公訴（95
年度毒偵字第1264號），並經本院合議庭裁定由受命法官獨任進
行簡式審判程序，判決如下：
    主      文
丙○○連續施用第二級毒品，累犯，處有期徒刑柒月。
扣案之第二級毒品安非他命毛重零點公克（不含包裝袋）沒收
銷燬之，包裝上開第二級毒品安非他命之包裝袋壹只沒收。
    事實及理由
一、犯罪事實：
    丙○○前因施用第二級毒品案件，先後2次經裁定送觀察、
    勒戒後，均認無繼續施用毒品之傾向，由臺灣基隆地方法院
    檢察署檢察官分別於民國87年11月9日以87年度偵字第4928
    號及於88年7月12日以88年度偵字第4158號為不起訴處分確
    定。復因施用第二級毒品案件，經送強制戒治（業於民國91
    年11月15日期滿執行完畢），先後由臺灣基隆地方法院檢察
    署檢察官以90年度毒偵字第49號及90年度毒偵字第1743號聲
    請簡易判決處刑及提起公訴，分別經本院各判處有期徒刑3
    月、3月確定，2案接續執行，甫於92年5月15日（起訴書誤
    載為92年5月16日）執行完畢；再因施用第二級毒品案件，
    分別經本院於94年7月13日以94年度基簡字第491號判處有期
    徒刑5月，於95年4月18日以95年度易字第86號判處有期徒刑
    7月確定（目前在監執行中）。詎其仍未戒除毒癮，於上開
    強制戒治執行完畢後5年內，復基於施用第二級毒品安非他
    命之概括犯意，於95年4月25日某時及95年4月27日晚上8時
    許，在其位於基隆市中山區○○○路89巷30號住處，以將第
    二級毒品安非他命置於吸食器內燒烤產生煙霧之方式，施用
    第二級毒品安非他命2次。嗣為基隆市警察局第四分局偵查
    隊偵查佐乙○○於95年5月2日下午3時40分許，在基隆市中
    山區○○○路103號前發現該分局轄內毒品人口之丙○○，
    盤查時丙○○主動自其上衣口袋內拿出第二級毒品安非他命
    1包毛重0.3公克，要求員警放過其不要偵辦其，經員警以持
    有第二級毒品之現行犯逮捕，並扣得第二級毒品安非他命1
    包毛重0.3公克及其所有預備供施用第二級毒品用包裝上開
    第二級毒品安非他命之包裝袋1只，經警採集其尿液送昭信
    科技顧問股份有限公司檢驗後，呈安非他命陽性反應（檢出
    安非他命濃度為大於4000NG /ML、衛生署閾值濃度500NG/ML
    ）、甲基安非他命陽性反應（檢出甲基安非他命濃度為大於
    4000NG/ML、衛生署閾值濃度500NG/ML），而查悉上情。
二、證據名稱：
  (一)被告於本院準備程序及審理時之自白。
  (二)扣案之安非他命毛重0.3公克及包裝上開第二級毒品安非他
    命之包裝袋1只。
  (三)基隆市警察局第四分局查獲毒品危害防制條例毒品初步鑑驗
    報告書、照片1張、昭信科技顧問股份有限公司95年5月25日
    出具之濫用藥物尿液檢體檢驗報告、上開不起訴處分書、聲
    請簡易判決處刑書、起訴書、刑事簡易判決、刑事判決、臺
    灣基隆地方法院檢察署刑案資料查註紀錄表、臺灣高等法院
    被告前案紀錄表。
三、刑之酌科：
    按被告行為後，其行為時之刑法（以下簡稱「修正前刑法」
    ），業於94年1月7日修正通過，於同年2月2日公布，於95年
    7月1日起施行（以下簡稱「修正後刑法」），依修正後刑法
    第2條第1項規定「行為後法律有變更者，適用行為時之法律
    。但行為後之法律有利於行為人者，適用最有利於行為人之
    法律」。此條規定係規範行為後法律變更所生新舊法律比較
    適用之準據法，本身尚無新舊法比較之問題，於修正後刑法
    施行後，應一律適用修正後刑法第2條第1項之規定，為「從
    舊從輕」之比較，先予敘明。經查：
  (一)刑法第56條連續犯之規定，業於94年1月7日修正公布刪除，
    並於95年7月1日施行，則被告之犯行，因行為後新法業已刪
    除連續犯之規定，改適用數罪併罰，此刪除雖非犯罪構成要
    件之變更，但顯已影響行為人刑罰之法律效果，自屬法律有
    變更，依新法第2條第1項規定，比較新、舊法結果，仍應適
    用較有利於被告之行為時法律即舊法論以連續犯。
  (二)被告有事實欄所載有期徒刑執行完畢之情形，此有被告前案
    紀錄表乙紙附卷可稽，其於5年以內再故意犯本件有期徒刑
    以上之罪，不論依修正前之刑法第47條，或修正後之刑法第
    47條第1項之規定，均構成累犯，對被告而言並無有利或不
    利之情形，自不生新舊法比較之問題，應逕依修正前之刑法
    第47條，論以累犯，並加重其刑。
  (三)沒收為從刑之一種，附屬於主刑，不生比較輕重問題，亦不
    容與其他刑法總則規定割裂適用。
  (四)綜上，依修正後刑法第2條第1項之「從舊從輕」原則，綜合
    全部罪刑而為比較結果，適用修正前之相關刑罰法律，對被
    告較為有利，自應依修正後刑法第2條第1項前段之規定，適
    用上開修正前刑法總則篇相關規定。
  (五)核被告所為，係犯毒品危害防制條例第10條第2項之施用第
    二級毒品罪。其持有第二級毒品安非他命係供施用，其持有
    第二級毒品之低度行為為施用第二級毒品之高度行為所吸收
    ，不另論罪。其先後2次施用第二級毒品之犯行，時間緊接
    ，犯罪構成要件相同，顯係基於概括犯意為之，為連續犯，
    應論以一施用第二級毒品罪，並依修正前刑法第56條之規定
    加重其刑。公訴人雖僅就被告於95年4月27日晚上8時許施用
    第二級毒品安非他命部分起訴，而未就前揭犯罪事實所載其
    餘時點施用第二級毒品安非他命犯行起訴，然未起訴部分之
    犯罪事實與起訴部分，有連續犯之裁判上一罪關係，為起訴
    之效力所及，本院自應併予審究。末查被告曾受前揭犯罪事
    實欄所載有期徒刑之執行完畢，有臺灣基隆地方法院檢察署
    刑案資料查註紀錄表、臺灣高等法院被告前案紀錄表在卷可
    稽，其受有期徒刑之執行完畢後，5年以內再犯本件有期徒
    刑以上之罪，為累犯，應依修正前刑法第47條之規定遞加重
    其刑。至證人乙○○即基隆市警察局第四分局偵查隊偵查佐
    於本院審理時到院具結證稱：「其於95年5月2日下午3時40
    分許，在基隆市中山區○○○路103號前發現該分局轄內毒
    品人口之被告，盤查時被告主動自其上衣口袋內拿出第二級
    毒品安非他命1包毛重0.3公克，要求員警放過其不要偵辦其
    ，經員警以持有第二級毒品之現行犯逮捕而查獲，並扣得第
    二級毒品安非他命1包毛重0.3公克。」等語，是被告並非對
    於未發覺之犯罪自首而接受裁判，應不合刑法第62條前段自
    首之規定，在此敘明。爰審酌被告前有多次施用毒品之前科
    ，仍不知戒除毒品惡習而續為施用毒品，被告所犯施用毒品
    之犯罪係戕害自身健康之行為，於他人尚不致造成損害及被
    告事後坦承犯行之態度等一切情狀，量處如主文所示之刑，
    以示懲儆。扣案之第二級毒品安非他命毛重0.3公克（不含
    包裝袋），為查獲之毒品，不問屬於犯人與否，應依毒品危
    害防制條例第18條第1項前段之規定，沒收銷燬之；包裝上
    開第二級毒品安非他命之包裝袋1只，經核非專供施用毒品
    之器具，惟係被告所有且係供其預備施用第二級毒品安非他
    命所用之物，業據被告供明在卷，爰依修正前刑法第38條第
    1 項第2款規定宣告沒收。
四、應適用之法條：
    依刑事訴訟法第273條之1第1項、第284條之1、第299 條第1
    項前段、第310條之2、第454條第1項，毒品危害防制條例第
    10條第2項、第23條第2項、第18條第1項前段，刑法第2條第
    1項前段，刑法第11條前段，修正前刑法第56條、修正前第
    47條、修正前第38條第1項第2款，判決如主文。
本案經檢察官甲○○到庭執行職務。
中    華    民    國    95    年    8     月    28    日
                  刑事第四庭法  官  鄭景文
以上正本證明與原本無異。
對於本件判決如有不服，應於收受送達後10日內，向本院提出上
訴書狀，上訴於臺灣高等法院，並按他造當事人之人數附具繕本
。
中    華    民    國    95    年    8     月    28    日
                            書記官  陸清敏
附錄本案論罪科刑法條：
毒品危害防制條例第10條第2項
     施用第二級毒品者，處 3 年以下有期徒刑。


司法院資訊處製作；財團法人民間司法改革基金會備份。
